【裁判字號】    89,易緝,50
【裁判日期】    890531
【裁判案由】    賭博
【裁判全文】
臺灣屏東地方法院刑事判決                          八十九年度易緝字第五號
    公訴人  臺灣屏東地方法院檢察署檢察官
    被  告  甲○○
右被告因賭博案件，經檢察官聲請簡易判決處刑 (八十九年度偵字第四一三號)，潮
州簡易庭認不宜，移由本院依通常程序審理，本院判決如左：
    主  文
甲○○在公眾得出入之場所賭博財物，處罰金參仟元，如易服勞役，以參佰元折算壹
日。
賭資新台幣肆萬元、押寶袋 (含押寶盒壹個、相棋拾壹只)壹個、四色牌壹袋、撲克
牌拾肆副、押寶墊壹張均沒收。
    事  實
一、甲○○與涂瑞卿、吳衍娣、許崑財、劉明玉、陳瑞榮、黃煥生、張丁仁、鍾永義
    、曾添和、葉明新、林文錦、楊森富、陳慧儀、李東斌、林美絨、鍾進玉、潘李
    碧娥、溫智宏、黃賴連英 (除甲○○外，餘均另案判決)於民國八十九年一月十
    日晚間，在屏東縣三地門鄉○○段賴四郎住宅前方產業道路旁工寮之公眾得出入
    之場所，由涂瑞卿做莊以象棋押寶之方式，供前開其餘之人押注賭博財物。嗣於
    同日二十三時四十分許，經警在上址當場查獲，並扣得賭資新台幣四萬元，及賭
    具押寶袋一個 (含押寶盒一個、相棋十一只)、四色牌一袋、撲克牌十四副、押
    寶墊一張。另扣得橡皮筋一袋、車裝無線電及手提無線電各一台，及自林文錦身
    上查獲五萬九千九百元、陳瑞榮身上查獲八萬三千七百元。
二、案經屏東縣警察局里港分局報告臺灣屏東地方法院檢察署檢察官聲請簡易判決處
    刑，潮州簡易庭認不宜，移由本院依通常程序審理，被告逃匿，經發佈通緝，始
    到案審理。
    理  由
一、訊據被告甲○○矢口否認有賭博情事，辯稱：我是陪我朋友黃煥生開車去的，在
    那裡看，沒有賭，就被警查獲云云，經查：上開查獲地點可供人自由進出，屬公
    眾得出入之場所乙節，業據許昆財、劉明玉、陳瑞榮、黃煥生、張丁仁、曾添和
    、楊森富、李東斌分別於警訊及本院另案 (八十九年度易字第二五0號)審理中供
    承明確，至於證人即查獲之警員於前揭賭博案審理中雖證述：現場為一鐵皮屋，
    離鐵皮屋五十公尺有鐵絲網圍起來，有一個門，我們進去時有鎖住；這些人只抓
    到一半，一半被跑了等語，惟依現場為警所獲之賭客人數已達二十餘人，且人數
    可隨時增加，又得自由進出等情，則縱於警察查緝之際，該鐵皮屋之門已有上鎖
    ，衡情亦應係為阻止警察人員進入之用，並無礙於認定上址為公眾得出入場所之
    性質。次查，被告於前揭場所賭博之事實，業據同案被告黃煥生、涂瑞卿於警訊
    中，楊森富、鍾進玉、許崑財於偵查時指訴無訛，雖黃煥生於偵訊時改稱不知甲
    ○○有無參與賭博，惟參以甲○○於同日偵訊時既自承，當時係站在黃煥生旁看
    等語，而黃煥生與甲○○彼此又互相熟識，則黃煥生焉有不知在其身旁之甲○○
    有無賭博之理，顯見黃煥生事後翻異前供，乃迴避之詞，而無足採。此外，復有
    現場照片多幀，及扣案之賭資四萬元、賭具押寶袋一個 (含押寶盒一個、相棋十
    一只)、四色牌一袋、撲克牌十四副、押寶墊一張在卷可資佐證，事證明確，被
    告前開所辯，殊難採信，其犯行已堪認定。
二、核被告所為，係犯刑法第二百六十六條第一項前段之普通賭博罪。爰審酌被告之
    品性、智識程度、犯罪動機、目的、手段及犯後飾詞狡辯之態度等一切情狀，量
    處如主文所示之刑，並諭知易服勞役之折算標準，以資儆懲。扣案之賭資四萬元
    、賭具押寶袋一個 (含押寶盒一個、相棋十一只)、四色牌一袋、撲克牌十四副
    、押寶墊一張，應依刑法第二百六十六條第二項之規定，宣告沒收。另自林文錦
    身上查獲之五萬九千九百元、陳瑞榮身上查獲之八萬三千七百元，尚查無證據足
    認係賭資，又扣案之車裝無線電及手提無線電各一台、橡皮筋一袋，非屬違禁物
    ，且亦無證據足資認係被告所有供犯罪所用之物，爰均不併予宣告沒收。
據上論斷，應依刑事訴訟法第二百九十九條第一項前段、刑法第二百六十六條第一項
前段、第四十二條第二項、第二百六十六條第二項、罰金罰鍰提高標準條例第一條前
段、第二條，判決如主文。
本案經檢察官鍾和憲到庭執行職務
中      華      民      國     八十九     年     五     月    三十一    日
                               臺灣屏東地方法院刑事第二庭
                                   審判長  潘正屏
                                   法  官  郭書豪
                                   法  官  包梅真
右判決正本證明與原本無異。
對於本判決如有不服應於收受送達後十日內向本院提出上訴書狀上訴於台灣高等法院
高雄分院並按他造當事人之人數附具繕本。
                                    書記官   徐水英
中    華    民    國     八十九      年      六      月       一      日
附錄法條
刑法第二百六十六條第一項


司法院資訊處製作；財團法人民間司法改革基金會備份。
